臺灣桃園地方法院刑事判決　　　　　　　100年度訴字第192號
公　訴　人　臺灣桃園地方法院檢察署檢察官
被　　　告　陳振豐
選任辯護人　陳俊隆律師
被　　　告　黃偉寧
選任辯護人　邱正明律師
上列被告因違反毒品危害防制條例案件，經檢察官提起公訴（10
0 年度偵字第4189號）及移送併辦（100 年度偵字第10196 號）
，本院判決如下：
    主  文
陳振豐轉讓第一級毒品，處有期徒刑拾月，扣案之插用門號00
00000000號SIM 卡之黑色SONY ERICSSON 廠牌手機壹具
（含SIM 卡壹張）沒收；又犯如附表一各編號所示之罪，所處之
刑及應宣告之從刑詳如附表一各編號所示。應執行有期徒刑貳拾
貳年。扣案之插用門號0000000000號SIM 卡之黑色SO
NY ERICSSON 廠牌手機壹具（含SIM 卡壹張）及插用門號000
0000000號SIM 卡之紅白色SONY ERICSSON 廠牌手機壹具
（含SIM 卡壹張）均沒收；未扣案之販賣毒品所得新臺幣玖仟元
沒收，如全部或一部不能沒收時，以其財產抵償之。
黃偉寧犯如附表二各編號所示之罪，所處之刑及應宣告之從刑詳
如附表二各編號所示。應執行有期徒刑拾捌年。扣案之插用門號
0000000000號SIM 卡之NOKIA 廠牌手機壹具（含SIM
卡壹張）沒收；未扣案之販賣毒品所得新臺幣參仟伍佰元沒收，
如全部或一部不能沒收時，以其財產抵償之。
    事  實
一、陳振豐明知海洛因、甲基安非他命（起訴書及移送併案意旨
    書誤載為安非他命）分別為毒品危害防制條例第2 條第2 項
    第1 、2 款所規定之第一級、第二級毒品，不得持有、轉讓
    、販賣，竟分別為以下之犯行：
（一）陳振豐基於轉讓第一級毒品海洛因之犯意，以其持用之插
      用門號0000000000號SIM 卡之SONY ERICSSON 廠牌手機1
      具與黃偉寧聯繫轉讓毒品之事宜後，即於民國99年11月8
      日下午2 時許，在黃偉寧位於桃園縣蘆竹鄉○○路○ 段33
      號13樓之4 住處內，無償轉讓數量不詳（無證據證明已達
      淨重5 公克以上）之第一級毒品海洛因予黃偉寧施用。
（二）陳振豐復分別基於販賣第一級毒品海洛因、第二級毒品甲
      基安非他命以營利之犯意，以其持用之如附表一各編號所
      示之手機與黃偉寧商議購買毒品之數量、價格後，於如附
      表一各編號所示之時間、地點，將如附表一各編號所載之
      毒品以附表一各編號所示之價格，販賣予黃偉寧。嗣於10
      0 年1 月27日經經警循線查獲，並扣得插用門號00000000
      00號SIM 卡之SONY ERICSSON 廠牌手機及插用門號000000
      0000號SIM 卡之SONY ERICSSON 廠牌手機各1 具。
二、黃偉寧明知海洛因為毒品危害防制條例第2 條第2 項第1 款
    所規定之第一級毒品，不得持有、販賣，竟分別基於販賣第
    一級毒品海洛因以營利之犯意，以其持用之插用門號000000
    0000號SIM 卡之NOKIA 廠牌手機1 具與林中平商議購買毒品
    之數量、價格後，於如附表二各編號所示之時間、地點，將
    如附表二各編號所載之毒品以附表二各編號所示之價格，販
    賣予林中平。嗣於100 年1 月27日經警循線查獲，並扣得插
    用門號0000000000號SIM 卡之NOKIA 廠牌手機1 具。
三、案經臺灣桃園地方法院檢察署檢察官指揮桃園縣政府警察局
    偵查後起訴及移送併辦。
    理  由
一、證據能力方面：
（一）按被告之自白非出於強暴、脅迫、利誘、詐欺、疲勞訊問
      、違法羈押或其他不正之方法，且與事實相符者，得為證
      據；被告陳述其自白係出於不正之方法者，應先於其他事
      證而為調查，該自白如係經檢察官提出者，法院應命檢察
      官就自白之出於自由意志，指出證明之方法，刑事訴訟法
      第156 條第1 項、第3 項定有明文。查：
    (1)被告陳振豐對其於檢察官訊問及本院羈押訊問時就附表一
      所載販賣毒品部分所為之自白（見100 年度偵字第4189號
      卷第230 至234 頁，100 年度聲羈字第63號卷第7 至8 頁
      ，本院卷第12頁反面、第13頁反面），固於本院準備程序
      及審理時辯稱：伊於檢察官訊問時因檢察官說有打電話就
      表示有販賣，且伊認為檢察官的語氣有點帶恐嚇，所以才
      會承認有賣毒品給黃偉寧，而於法院羈押訊問時因為太緊
      張又不知道事情的嚴重性，且聽說承認販賣毒品可以拼交
      保才會承認販賣毒品云云（見本院卷第36頁反面、第120
      頁反面）。惟被告陳振豐於100 年1 月28日檢察官訊問時
      ，係經檢察官提示如附表一各編號所示譯文內容供其核閱
      後，始明確供述各次毒品交易之種類、數量、價格、地點
      及有無實際交易等情，而上開對話內容多用暗語，且語意
      甚為隱晦，僅對話雙方始得知悉各該對話內容之真意及回
      憶當時交易之情形，而被告陳振豐既於檢察官訊問時就通
      訊監察譯文之內容明確解釋毒品種類、價格、數量之意涵
      ，並與證人黃偉寧於檢察官訊問時證述之情節互核相符（
      詳如後述），堪認被告陳振豐於檢察官訊問時就該事實為
      肯定供述之自白係出於其自由意思所為無訛。況被告陳振
      豐就附表一編號三所示該次販賣毒品犯行，於檢察官訊問
      時一開始係表示該次沒有交易云云，甚至於檢察官告以證
      人黃偉寧證述該次有實際交易之證詞，猶明確表示該次沒
      有交易云云（見100 年度偵字第4189號卷第232 頁），另
      對於檢察官訊問關於附表一編號四所示該次販賣毒品之過
      程，一開始亦表示忘了該次有無交易等語（見100 年度偵
      字第4189號卷第232 頁），亦見被告陳振豐當時並非全然
      附和檢察官之訊問而為回答，尚得為否認或辯解之表示，
      是被告陳振豐辯稱：伊認為檢察官的語氣有點帶恐嚇，所
      以伊才會承認有賣毒品給黃偉寧云云，尚難遽採；雖被告
      陳振豐於同日檢察官向本院聲請羈押而經本院訊問時供述
      ：伊於檢察官訊問時所言不實在，因為檢察官表示如果伊
      承認的話就讓伊交保出去，伊於檢察官訊問時所述係違背
      其自由意志云云（見本院100 年度聲羈字第63號卷第7 頁
      反面），惟經本院再次訊問「有無販賣毒品給黃偉寧？」
      ，被告陳振豐則明確供認有販賣海洛因、安非他命毒品給
      黃偉寧等語，甚且經本院再次訊問「於檢察官偵訊所言，
      究竟是否實在？」，被告陳振豐復明確表示「實在」，並
      承認檢察官聲請羈押所載販賣毒品之事實（見本院100 年
      度聲羈字第63號卷第7 頁反面至第8 頁），甚且於100 年
      3 月18日對檢察官訊問其「你之前有在本署承認販賣一級
      毒品與二級毒品是否屬實？」之問題，亦供認「是」等語
      （見100 年度偵字第4189號卷第284 頁），倘被告陳振豐
      於100 年1 月28日檢察官訊問時之自白係受檢察官之脅迫
      、利誘所為，而非出於其自由意志，其於本院羈押訊問時
      自應極力主張，並全然否認檢察官所指販賣毒品之犯行，
      甚至經本院裁定偵查中羈押而無法交保之情形下，再經檢
      察官提訊時，亦應積極捍衛其權益並明確表示前次檢察官
      訊問時所述不實為是，然被告陳振豐竟捨此不為，甚至一
      再承認販賣毒品之犯行，益徵其於檢察官訊問時之自白係
      出於自由意志，且與事實相符甚明。至於被告陳振豐於本
      院送審羈押訊問時，於一開始即承認有起訴書所載販賣第
      一級、第二級毒品與黃偉寧之事實，復就本院訊問之相關
      問題，均能切中要點而為回答，甚至於本院訊問「你販賣
      給黃偉寧這些毒品從中獲得多少利益？」之問題時，猶知
      辯稱「沒有獲利」等語以觀，顯見被告陳振豐當時並無緊
      張之情；再者，被告陳振豐於偵查中經本院羈押時，業經
      本院當庭諭知羈押之原因中包含「所犯為最輕本刑五年以
      上有期徒刑之罪」，復於押票中亦已記載明確，有訊問筆
      錄、押票在卷可稽（見100 年度聲羈字第8 頁反面、第9
      頁），則被告陳振豐就其所犯販賣毒品之罪為重罪乙節，
      自難委為不知；另被告陳振豐於偵查中既經本院羈押，自
      應知悉縱然其坦承犯行，亦非必然得以交保，是被告陳振
      豐於本院送審羈押訊問自白犯行時，尚無從預知是否將因
      其自白而獲得交保，是被告陳振豐辯稱伊是為了拼交保，
      才於羈押訊問時自白犯行云云，更無足信。綜上，堪信被
      告陳振豐於檢察官訊問及本院羈押訊問時所為之供述，係
      依揭示之相關事證，權衡利害後，本於自由意志而為供述
      ，其所為自白具證據能力，而得作為本判決認定事實之依
      據。
    (2)本件被告黃偉寧對其於檢察官訊問就附表二所載販賣毒品
      部分所為之自白（見100 年度偵字第4189號卷第245 、25
      8 至25 9頁、第294 頁），固於本院準備程序及審理時辯
      稱：因當時伊要結婚，在警詢時警察說有很多人指證伊，
      如果伊不承認就要讓伊結不了婚，伊怕伊說沒有會被收押
      云云（見本院卷第40頁、第120 頁反面）。惟查，倘被告
      黃偉寧於警詢時曾因受警察上開脅迫，則其於警詢時自應
      配合警方之詢問而坦承本件犯行，然被告黃偉寧於警詢時
      始終否認有販賣毒品予證人林中平之情事（見100 年度偵
      字第4189號卷第57頁反面、第62頁），顯見被告黃偉寧於
      警詢時猶得本於自由意志而為陳述，更遑論其經警移送檢
      察官複訊時猶可能因警察上開表示而影響其陳述；況被告
      黃偉寧於100 年1 月27日經檢察官訊問後即獲交保，然於
      100 年3 月22日檢察官訊問時猶明確供認附表二所載毒品
      交易之過程，益徵被告黃偉寧辯稱：伊怕被收押才會承認
      云云，亦屬無稽；再者，被告黃偉寧於檢察官訊問時供述
      該2 次毒品交易之過程，核與證人林中平於檢察官訊問時
      證述之內容尚屬一致，足見被告黃偉寧於檢察官訊問時之
      供述核與事實相符，益徵被告黃偉寧於檢察官訊問時之供
      述係本於其自由意志所為，而非為求交保而為虛偽之供述
      自明。又無其他證據足認被告黃偉寧於檢察官訊問中之供
      述有何受強暴、脅迫、利誘、詐欺、疲勞訊問、違法羈押
      或其他不正方法取供之情形，是認被告黃偉寧於檢察官訊
      問時之自白應具證據能力。
（二）被告陳振豐之選任辯護人以證人黃偉寧於檢察官訊問之證
      述未經被告對質詰問而主張無證據能力等語（見本院卷第
      45頁）。惟按刑事訴訟法第159 條之1 第2 項規定：「被
      告以外之人於偵查中向檢察官所為之陳述，除顯有不可信
      之情況者外，得為證據。」依其文義之形式解釋，似為被
      告以外之人於偵查中向檢察官所為之陳述，非顯不可信者
      ，得為證據；然92年2 月6 日修正公布之刑事訴訟法，為
      保障被告之反對詰問權，已採納英美之傳聞法則，而被告
      以外之人於偵查中向檢察官所為之陳述，其本質屬傳聞證
      據，依傳聞法則，原無證據能力，係因立法者以刑事訴訟
      法規定檢察官代表國家偵查犯罪、實施公訴，依法有訊問
      被告、證人、鑑定人之權，且實務運作時，偵查中檢察官
      向被告以外之人所取得之陳述，原則上均能遵守法律規定
      ，不致違法取供，其可信性極高，為兼顧理論與實務為由
      ，而例外設定其具備非顯不可信之要件時，得為證據。而
      所謂「顯有不可信」之情況，係指其不可信之情形，甚為
      顯著了然者，固非以絕對不須經過調查程序為條件，然須
      從卷證本身，綜合訊問時之外部情況，例如：是否踐行偵
      查中調查人證之法定程序，給予在場被告適當詰問證人之
      機會等情，為形式上之觀察或調查，即可發現，無待進一
      步為實質調查之情形而言，並非對其陳述內容之證明力如
      何加以論斷，二者之層次有別，亦不應混淆。又被告之反
      對詰問權係指訴訟上被告有在公判庭當面詰問證人，以求
      發現真實之權利，應認被告具有處分權，非不得由被告放
      棄對原供述人之反對詰問權，此與證據能力係指符合法律
      所規定之證據適格，而得成為證明犯罪事實存在與否之證
      據資格，性質上並非相同。故上開尚未經被告行使詰問權
      之被告以外之人於偵查中向檢察官所為之陳述，應屬未經
      完足調查之證據，非謂無證據能力，不容許作為證據，最
      高法院95年度台上字第6675號判決意旨可資參照。查本件
      證人黃偉寧於檢察官訊問時之證述，依卷證資料以觀，並
      無證據證明有何違背法定程序之情事，本院審酌其言詞陳
      述作成時之情況，該證據之取得並無不法，且本院亦於審
      理中傳喚證人黃偉寧到庭接受公訴人及被告陳振豐、辯護
      人之對質、詰問，除對被告陳振豐之反對詰問權有所保障
      外，且於交互詰問之過程中，亦未見其於檢察官訊問過程
      中有何顯不可信之特別情事，依上揭意旨，是認證人黃偉
      寧於檢察官訊問時所為之證述，自有證據能力。被告陳振
      豐之選任辯護人上開主張，尚無足採。
（三）另按被告以外之人於審判外之言詞或書面陳述，除法律有
      規定者外，不得作為證據，刑事訴訟法第159 條第1 項定
      有明文，此即學理上所稱「傳聞證據排除法則」。又被告
      以外之人於審判外之陳述，雖不符同法第159 條之1 至第
      15 9條之4 之規定，而經當事人於審判程序同意作為證據
      ，法院審酌該言詞陳述或書面陳述作成時之情況，認為適
      當者，亦得為證據。當事人、代理人或辯護人於法院調查
      證據時，知有第159 條第1 項不得為證據之情形，而未於
      言詞辯論終結前聲明異議者，視為有前項之同意，此則據
      同法第159 條之5 規定甚明。鑒於採用傳聞證據排除法則
      重要理由之一，係因傳聞證據未經當事人之反詰問予以覈
      實，若當事人願放棄對原供述人之反對詰問時，原則上即
      可承認該傳聞證據之證據能力。而揆諸我國刑事訴訟法第
      159 條之5 之立法理由，除參照前述傳聞證據排除法則之
      基本法理外，亦參考日本刑事訴訟法第326 條之立法例，
      查日本刑事審判實務之運作，有關檢察官及被告均同意作
      為證據之傳聞書面材料或陳述，可直接援引該國刑事訴訟
      法第326 條作為傳聞例外之法律依據，僅在檢察官與被告
      或其辯護人不同意之情況下，乃須根據其他傳聞例外規定
      ，俾以斟酌該等傳聞書面材料或陳述是否具有證據能力，
      在當事人間無爭執之案件中，傳聞證據基本上均可依據前
      引規定提出於法院使用。據此，我國刑事訴訟法第159 條
      之5 之適用應可作同上之解釋。公訴人、被告黃偉寧及其
      辯護人就證人林中平於警詢、檢察官訊問時之證述，均表
      示沒有意見（見本院卷第41頁），且迄於言詞辯論終結前
      未為異議之聲明，而本院審酌渠等陳述作成時之情況，核
      無違法取證及證明力明顯過低之瑕疵，為證明犯罪事實所
      必要，亦認為以之作為證據為適當，根據上開規定及說明
      ，認無庸先行考量刑事訴訟法第159 條之1 第2 項、第15
      9 條之2 、第159 條之3 等規定，得逕依同法第159 條之
      5 規定作為證據。
（四）另本院以下所引用之非供述證據，均與本件事實具有自然
      關聯性，且核屬書證、物證性質，又查無事證足認有違背
      法定程式或經偽造、變造所取得等證據排除之情事，復經
      本院依刑事訴訟法第164 、165 條踐行物證、書證之調查
      程序，況公訴人、被告等人及其等辯護人對此部分之證據
      能力亦均不爭執，亦堪認均有證據能力。
二、事實認定方面：
（一）上揭事實欄一（一）所載被告陳振豐轉讓第一級毒品予黃
      偉寧之犯行，業據被告陳振豐於檢察官訊問及本院羈押訊
      問、準備程序、審理時均自白不諱（見100 年度偵字第41
      89號卷第23 1頁，本院卷第12頁反面、第36頁、第118 頁
      反面），核與證人黃偉寧於檢察官訊問及本院審理時證述
      相符（見100 年度偵字第4189號卷第256 、293 頁，本院
      卷第111 頁），復有如附表一編號二所載之通訊監察譯文
      在卷可稽（見100 年度偵字第4189號卷第31頁），是認被
      告陳振豐上開任意性自白，核與事實相符，足堪採信。
（二）又被告陳振豐矢口否認有上揭事實欄一（二）所載各次販
      賣毒品之犯行，並辯稱：伊並無於附表一編號二、三、四
      所示時間，交付如附表一編號二、三、四所示之毒品予黃
      偉寧，至於附表一編號一、五所示之交易，伊只是無償請
      黃偉寧施用而已，並不是販賣給黃偉寧云云。惟查：
    (1)就附表一編號一所示被告陳振豐販賣毒品之犯行，有如附
      表一編號一所載被告陳振豐持用之門號0000000000號行動
      電話與證人黃偉寧持用之門號0000000000號行動電話之通
      訊監察譯文內容在卷可稽（見100 年度偵字第4189號卷第
      30 頁 ），且經被告陳振豐於檢察官訊問時供述：該譯文
      所稱之「一張水果」是指1000元的海洛因，這通譯文是黃
      偉寧要向伊買1000元的海洛因，交易地點在伊桃園市○○
      路的住處房間內，當天有實際交易等語明確（見100 年度
      偵字第4189號卷第230 頁），復於該次檢察官訊問及本院
      羈押訊問時均坦承該次販賣毒品之犯行（見100 年度偵字
      第4189號卷第230 頁，本院卷第12頁反面），核與證人黃
      偉寧於檢察官訊問時證述：該通譯文內容是指伊向被告陳
      振豐要價值1000元重量約0.1 公克的海洛因，當天伊是在
      被告陳振豐住處附近，由被告陳振豐本人拿取海洛因給伊
      ，但因為伊沒有錢所以跟被告賒帳，錢後來才給被告陳振
      豐等語相符（見100 年度偵字第4189號卷第255 頁），是
      被告陳振豐該次販賣毒品之犯行，已堪認定。雖證人黃偉
      寧於本院審理時翻異前詞證述：該次伊是要先跟被告陳振
      豐拿1000元同等量的海洛因，之後取得毒品再還給被告陳
      振豐等量的毒品而已，並不是要跟被告陳振豐買，且當天
      被告陳振豐給伊海洛因時還有說要請伊，不會跟伊收錢，
      後來被告陳振豐也沒有跟伊要這1000元云云（見本院卷第
      111 頁、第114 頁正反面），惟此與被告陳振豐於本院審
      理時供述：伊該次拿海洛因給黃偉寧時，什麼話都沒有說
      等語（見本院卷第11 8頁反面）顯然未合，已難採信；復
      佐以證人黃偉寧於本院審理時證述：伊不知道被告陳振豐
      有無要跟伊索取海洛因的代價等語（見本院卷第11 4頁反
      面），益徵被告陳振豐當時並未明確向證人黃偉寧表示不
      欲索討交付毒品之代價，是證人黃偉寧上開於本院審理時
      之證述，顯係迴護被告陳振豐之詞，委無足採。
    (2)就附表一編號二所示被告陳振豐販賣毒品之犯行，有如附
      表一編號二所載被告陳振豐持用之門號0000000000號行動
      電話與證人黃偉寧持用之門號0000000000號行動電話之通
      訊監察譯文內容在卷可稽（見100 年度偵字第4189號卷第
      31至32頁），且經被告陳振豐於檢察官訊問時供述：該譯
      文所稱之「男的」是指安非他命，「一張」是指1000元，
      該次黃偉寧是向伊買1000元的安非他命，交易地點在黃偉
      寧蘆竹的家中，有實際交易等語明確（見100 年度偵字第
      4189號卷第230 至231 頁），復於該次檢察官訊問及本院
      羈押訊問時均坦承該次販賣毒品之犯行（見100 年度偵字
      第41 89 號卷第231 頁，本院卷第12頁反面），核與證人
      黃偉寧於100 年1 月27日檢察官訊問時證述：譯文中「男
      的」是指安非他命，「1 張」是伊要向被告陳振豐拿1000
      元的安非他命，該次有實際交易，交易地點在伊蘆竹的住
      處等語相符（見100 年度偵字第4189號卷第255 至256 頁
      ），且證人黃偉寧於100 年3 月22日檢察官訊問時猶證述
      ：99年11月8 日該次，伊確實向被告陳振豐買安非他命等
      語明確（見100 年度偵字第4189號卷第293 頁），是被告
      陳振豐該次販賣毒品之犯行，已堪認定。雖證人黃偉寧於
      本院審理時改證稱：該次被告陳振豐並沒有拿安非他命給
      伊云云（見本院卷第111 頁），惟證人黃偉寧於本院審理
      時經提示其上開於檢察官訊問時證述之筆錄內容，則又改
      稱：到底那天伊等有沒有交易安非他命，伊現在的印象不
      深等語（見本院卷第111 頁反面），顯見證人黃偉寧於本
      院審理時對於此次有否向被告陳振豐購得第二級毒品已因
      時日久遠而記憶模糊，然其於檢察官訊問時已就99年11月
      8 日與被告陳振豐交易第二級毒品之經過證述明確，復與
      前揭通訊監察譯文內容相符，足認證人黃偉寧於檢察官訊
      問時所為之證述確屬實情，堪可採信。至被告陳振豐在本
      院審理時初辯稱該次係無償提供第二級毒品予證人黃偉寧
      施用云云，後又改稱該次未交付第二級毒品予證人黃偉寧
      云云，無非臨訟飾卸之詞，無足憑採。
    (3)就附表一編號三所示被告陳振豐販賣毒品之犯行，有如附
      表一編號三所載被告陳振豐持用之門號0000000000號行動
      電話與證人黃偉寧持用之門號0000000000號行動電話之通
      訊監察譯文內容在卷可稽（見100 年度偵字第4189號卷第
      32頁），並經證人黃偉寧於檢察官訊問時證述：當日上午
      10時19分的譯文內容，原本是伊要向被告陳振豐購買1000
      元的海洛因，但後來伊於當日上午10時31分再打電話給被
      告陳振豐追加到0.4 公克3000元，譯文中「81」就是指海
      洛因0.4 公克3000元，該次被告陳振豐拿海洛因來伊南崁
      電通市社區給伊，有實際交易等語明確（見100 年度偵字
      第4189號卷第234 、256 至257 頁），且被告陳振豐於10
      0 年1 月28日與證人黃偉寧同時接受檢察官訊問時，對於
      證人黃偉寧上開證述內容亦表示沒有意見，且明確供認：
      該次確有交易等語，並於檢察官訊問及本院羈押訊問時均
      坦承該次販賣毒品之犯行（見100 年度偵字第4189號卷第
      234 頁，本院卷第12頁反面），是被告陳振豐該次販賣毒
      品之犯行，已堪認定。雖被告陳振豐辯稱：該次並未交付
      毒品予黃偉寧云云，且證人黃偉寧於本院審理時亦附和被
      告上開辯解翻異前詞證述：伊該次並無與被告陳振豐見面
      云云（見本院卷第111 頁反面），惟此與被告陳振豐及證
      人黃偉寧於檢察官訊問時均明確供（證）述該次有實際交
      易之情顯然未合（見100 年度偵字第4189號卷第234 頁）
      ，是其等上開於本院審理時翻異之詞，已難遽信；況細繹
      其等2 人於該日上午10 時31 分之通訊監察譯文內容，其
      等2 人業已明確約定見面之時間，且該約定之時間距通話
      之時間不到半小時，衡情因突發狀況而無法碰面之可能性
      甚低，況被告陳振豐及證人黃偉寧亦無法明確交代當日因
      何事而無法如期碰面之情，益徵其等2 人上開翻異之詞，
      為事後卸責及迴護被告之詞，要無足採。
    (4)就附表一編號四所示被告陳振豐販賣毒品之犯行，有如附
      表一編號四所載被告陳振豐持用之門號0000000000號行動
      電話與證人黃偉寧持用之門號0000000000號行動電話之通
      訊監察譯文內容在卷可稽（見100 年度偵字第4189號卷第
      39頁），復經證人黃偉寧於檢察官訊問時證述：該譯文是
      要問被告陳振豐安非他命1 克的價格3000元，滿的意思是
      指安非他命不含袋重1 克，被告陳振豐說25是含袋的價錢
      ，該次伊確定與被告有實際交易等語明確（見100 年度偵
      字第4189號卷第257 頁），且被告陳振豐於檢察官訊問時
      亦供述：該譯文中「酒」是指安非他命，「25」是0.8 公
      克，「3 」是3000元1 公克，「滿的」就是不含袋3000元
      1 公克，該次應該有跟黃偉寧交易等語（見100 年度偵字
      第4189號卷第232 頁），復於本院羈押訊問時坦承該次販
      賣毒品之犯行（見本院卷第12頁反面），是被告陳振豐該
      次販賣毒品之犯行，已堪認定。雖證人黃偉寧於本院審理
      時翻異前詞證述：該通電話是被告陳振豐問伊跟「阿益」
      交易毒品之價格為何，該次並沒有跟被告陳振豐見面交易
      毒品云云（見本院卷第112 頁正反面），惟此不僅與其於
      檢察官訊問時證述：該次伊確定與被告有實際交易等語未
      合（見100 年度偵字第4189號卷第25 7頁），甚且與被告
      陳振豐於本院準備程序時辯稱：該次是黃偉寧向伊詢問當
      時安非他命多少錢云云（見本院卷第36頁）亦非一致，則
      其上開翻異之詞，已難遽信；況細繹上開通訊監察譯文內
      容，證人黃偉寧雖然一開始係對被告陳振豐表示要向「阿
      逸（益）」處理安非他命之事，惟於對話中證人黃偉寧旋
      向被告陳振豐詢問「你要處理喔？」，被告陳振豐即回答
      「對啊」，顯見被告陳振豐與證人黃偉寧間即有交易毒品
      之意思，復被告陳振豐詢問證人黃偉寧「要給你多少？」
      、「要給你多少？25？」，證人黃偉寧即回答「3 啦，滿
      的... 」等語，亦見其等2 人就交易毒品之數量、價格亦
      已達成合致，尚非如證人黃偉寧或被告陳振豐上開所言僅
      係單純詢問毒品價格而已，是證人黃偉寧上開翻異前詞之
      證述，顯係企圖迴護被告陳振豐之詞，要難採信。
    (5)就附表一編號五所示被告陳振豐販賣毒品之犯行，有如附
      表一編號五所載被告陳振豐持用之門號0000000000號行動
      電話與證人黃偉寧持用之門號0000000000號行動電話之通
      訊監察譯文內容在卷可稽（見100 年度偵字第4189號卷第
      40頁），復經證人黃偉寧於檢察官訊問時證述：該次譯文
      中「一張的量」是指海洛因0.1 公克，「洗一比一」是指
      海洛因與葡萄糖以一比一之比例稀釋的意思，該次是在當
      日下午1 時許，被告陳振豐拿到桃園市殯儀館給伊，當時
      伊祖母過世，伊又在提藥，就請被告送到那裡給伊，該次
      被告陳振豐賣伊海洛因0.1 公克1000元，伊確定該次有實
      際交易等語（見100 年度偵字第4189號卷第258 頁）及於
      本院審理時證述：該次譯文內容是伊要跟被告拿1000元海
      洛因，伊跟被告約在桃園市立殯儀館附近見面，當時被告
      有拿1000元份量的海洛因給伊，伊就回殯儀館等語（見本
      院卷第112 頁反面）明確，且被告陳振豐於檢察官訊問時
      亦供述：該譯文中「一張的量」是指海洛因0.13公克，「
      洗一比一」是指海洛因與糖的比例，一張是1000元，該次
      是黃偉寧要跟伊賣1000元的海洛因，伊是拿到桃園市殯儀
      館給黃偉寧的女朋友，並有收錢等語（見100 年度偵字第
      4189號卷第233 頁），復於檢察官訊問及本院羈押訊問時
      均坦承該次販賣毒品之犯行（見100 年度偵字第4189號卷
      第233 頁，本院卷第12頁反面），是被告陳振豐該次販賣
      毒品之犯行，已堪認定。雖被告陳振豐於本院審理時辯稱
      ：該次伊只是無償請黃偉寧施用而已，並不是販賣給黃偉
      寧云云，且證人黃偉寧於本院審理時亦附和被告前開辯解
      而證述：該次伊是向被告陳振豐借海洛因，當場並沒有給
      陳振豐錢，事後也還沒有給云云（本院卷第112 頁反面至
      11 3頁、第114 頁反面至115 頁），惟此與被告陳振豐於
      檢察官訊問時明確供述：該次伊有收錢等語（見100 年度
      偵字第4189號卷第233 頁）及證人黃偉寧於檢察官訊問時
      證述：該次有與被告陳振豐實際交易等語（見100 年度偵
      字第4189號卷第258 頁）尚非一致，且細繹上開通訊監察
      譯文內容（見100 年度偵字第4189號卷第40頁），證人黃
      偉寧於電話中已明確向被告陳振豐表示「你弄一張的量給
      我啊，然後我拿現金..我用現金跟你拿啦」等語，益徵證
      人黃偉寧當時係欲以現金1000元向被告陳振豐購買毒品甚
      明，然倘被告當時係欲無償轉讓毒品予證人黃偉寧，而非
      販賣之意，衡情自應於電話中明確告知證人黃偉寧，然被
      告陳振豐於電話中卻未有此表示，益徵被告當時確有以10
      00元之價格販賣毒品予證人黃偉寧甚明，是證人黃偉寧上
      開於本院審理時之證述，顯係迴護被告陳振豐之詞，委無
      足採；而該次既有現金之交易，顯見被告陳振豐並非無償
      轉讓毒品予證人黃偉寧，是被告陳振豐上開辯解，亦屬事
      後卸責之詞，要無足採。
    (6)本案雖因被告陳振豐於本院審理時矢口否認販賣犯行，致
      無從得知被告陳振豐購入第一級毒品海洛因及第二級毒品
      甲基安非他命之確實價格，進而與其販出之價格相較以查
      知被告陳振豐獲利為何。然按有償讓與毒品予他人之初，
      係基於營利之意思，並已著手實施（如兜售等），而因故
      無法高於購入原價出售，最後不得不以原價或低於原價讓
      與他人時，仍屬販賣行為（最高法院67年台上字第2500號
      、69年台上字第1675號判例，最高法院84年度第3 次刑事
      庭會議決議意旨可資參照），且「販賣第一級毒品者，處
      死刑或無期徒刑，處無期徒刑者，得併科新臺幣2 千萬元
      以下罰金。」、「販賣第二級毒品者，處無期徒刑或7 年
      以上有期徒刑，得併科新臺幣1 千萬元以下罰金。」，毒
      品危害防制條例第4 條第1 項、第2 項分別定有明文，是
      販賣毒品係屬嚴重違法行為，苟遭逮獲，後果嚴重，毒販
      出售毒品時無不小心翼翼，不敢公然為之，且海洛因、甲
      基安非他命並無公定之價格，並可任意分裝或增減其份量
      ，而每次買賣之價量，亦隨時依雙方關係之深淺、當時之
      資力、需求程度及對行情之認知等因素而異其標準，非可
      一概而論，因之販賣之獲利，除經坦承犯行，或帳冊價量
      均臻明確外，委難察得實情，而販賣之人從價差或量差中
      牟利方式雖異，惟其圖利之非法販賣行為則均相同，是縱
      未確切查得販賣賺取之實際差價，但除別有事證，足認係
      按同一價格轉讓，確未牟利之情形外，尚難執此認非法販
      賣之事證有所不足，致知過坦承者難辭重典，飾詞否認者
      反得逞僥倖，而失情理之平；且海洛因、甲基安非他命價
      格昂貴，取得不易，苟無利可圖，應無甘冒被查緝法辦之
      危險而平白為無償轉讓毒品之可能，是其販入之價格必較
      售出之價格低廉，而有從中賺取買賣差價牟利之意圖及事
      實，應屬符合論理法則且不違背社會通常經驗之合理判斷
      。查被告陳振豐猶需花費勞力、時間與他人聯繫、交易始
      能取得毒品，且其與證人黃偉寧僅為朋友關係，並非至親
      ，倘無從中賺取差價或投機貪圖小利，豈有屢屢甘冒重典
      依購入價格轉售或代購之理？況被告陳振豐於本院羈押訊
      問時亦承認上揭販賣毒品予黃偉寧有從中獲利之情形（見
      本院卷第10頁反面），益徵被告陳振豐於附表一各編號所
      示犯行主觀上即具有營利之意圖，亦臻明確。
    (7)另按安非他命係屬毒品危害防制條例第2 條第2 項第2 款
      所列之第二級毒品，甲基安非他命則屬同條項款附表《即
      其附表二編號89》所載之相類製品，依行政院衛生署管制
      藥品管理局之相關函釋，二者雖多為硫酸鹽或鹽酸鹽，可
      溶於水，為白色、略帶苦味之結晶，但使用劑量及致死劑
      量，仍屬有別，且目前國內發現者似多為甲基安非他命之
      鹽酸鹽，可見安非他命與甲基安非他命係毒性不同之第二
      級毒品，施用安非他命後，其尿液不致檢出甲基安非他命
      陽性反應，而施用甲基安非他命後，其尿液可檢出甲基安
      非他命和其代謝物安非他命成分，而目前國內緝獲之白色
      結晶或粉末安非他命毒品，其成分多為甲基安非他命，業
      經行政院衛生署管制藥品管理局93年11月2 日以管檢字第
      0930010499號函釋在案，而為本院職務上所已知。查本件
      被告陳振豐於附表一編號二、四販售予證人黃偉寧之毒品
      並未扣案，無從鑑驗其毒品成分，惟被告陳振豐為警查獲
      所採尿液及扣案之透明結晶1 包，經送驗均呈現甲基安非
      他命陽性反應，有台灣檢驗科技股份有限公司濫用藥物檢
      驗報告2 份在卷可稽（見100 年度偵字第4189號卷第298
      至299 頁），堪認被告陳振豐依其管道所取得實為甲基安
      非他命，是依上開說明，堪認被告陳振豐於附表一編號二
      、四所載販售予證人黃偉寧之毒品亦應係甲基安非他命，
      而非安非他命，是起訴書所載被告陳振豐於附表一編號二
      、四所示販賣予證人黃偉寧之毒品係安非他命部分，應予
      更正。
    (8)綜上所述，被告陳振豐上揭所載販賣第一級、第二級毒品
      等犯行，事證均已明確，而堪以認定，應依法論科。
（三）訊據被告黃偉寧矢口否認有上揭事實欄二所載各次販賣第
      一級毒品之犯行，並辯稱：99年12月5 日該次伊是跟林中
      平合資購買毒品，是藥頭把毒品送過來伊的住處給伊等，
      伊跟林中平在現場就把毒品分一分；99年12月12日該次，
      是林中平要伊幫忙購買3000元的海洛因，伊就連同自己要
      施用的一起買，總共買了4000元的海洛因，並跟林中平約
      在桃園市○○路某處，等藥頭送毒品過來後，林中平直接
      把3000元給藥頭，伊該次身上沒錢，所以欠藥頭1000元，
      之後就跟林中平將毒品分一分云云。惟查：
    (1)就附表二編號一所示被告黃偉寧販賣毒品之犯行，有如附
      表二編號一所載被告黃偉寧持用之門號0000000000號行動
      電話與證人林中平持用之門號0000000000號行動電話之通
      訊監察譯文內容在卷可稽（見100 年度偵字第4189號卷第
      110 頁），復經證人林中平於檢察官訊問時證述：伊使用
      的行動電話為0000000000號，使用約1 、2 年，而伊毒品
      的來源是向被告黃偉寧購買，上開譯文所稱「放500 」就
      是海洛因的意思，而「沒有什麼效果」就是被告黃偉寧給
      伊的毒品沒有效果，伊是在發送該簡訊的前一天即99年12
      月5 日，在桃園縣市某處，向被告黃偉寧買500 元的海洛
      因，該次有實際交易，但是沒有效果才會傳簡訊跟被告黃
      偉寧投訴等語明確（見100 年度毒偵字第629 號卷第51頁
      ），且被告黃偉寧於檢察官訊問時亦供述：0000000000是
      伊使用的行動電話，伊有販賣毒品給林中平過，次數無法
      計算，上開簡訊「放五百」是指伊將毒品海洛因1 小包價
      值500 元放在伊住家門口地毯給林中平，「沒什效果」就
      是林中平說這個毒品沒有效果，「客訴」就是林中平在投
      訴的事情，該次林中平確實有向伊買500 元的海洛因，地
      點是在伊蘆竹鄉○○路的住處，但是當場並沒有給伊錢，
      而是等到證人林中平領錢時才給伊，伊不確定是在該簡訊
      的前一天或是當天跟林中平交易，因為該次毒品品質不好
      ，證人林中平用完不夠，伊手上還有，所以才傳簡訊要伊
      再賣給林中平等語（見100 年度偵字第4189號卷第245 、
      258 至259 、294 頁），復於檢察官訊問時亦坦承該次販
      賣第一級毒品之犯行（見100 年度偵字第4189號卷第30頁
      本院卷第259 頁），又依證人林中平於本院審理時證述：
      事後伊應該有將500 元給被告黃偉寧等語（見本院卷第10
      8 頁），亦堪認被告黃偉寧事後確有自證人林中平處取得
      販賣毒品之所得無訛，是被告黃偉寧就附表二編號一所示
      販賣毒品之犯行，已堪認定。雖證人林中平於本院審理時
      翻異前詞證述：該次應該是伊出500 元跟被告黃偉寧合資
      購買海洛因，伊就跟被告黃偉寧抱怨效果不好云云（見本
      院卷第109 頁），惟證人林中平於本院審理時就該次與被
      告黃偉寧合資購買毒品之經過係證述：一開始被告黃偉寧
      沒有接觸海洛因，只有施用安非他命，伊拜託被告黃偉寧
      買安非他命時順便幫伊買海洛因，這就是伊所謂的合資，
      這次500 元的合資應該也是被告黃偉寧要買安非他命的時
      候，伊請被告幫伊買500 元的海洛因，該次被告黃偉寧並
      沒有分得海洛因云云（見本院卷第109 頁），顯與被告黃
      偉寧辯解：99年12月5 日該次伊是跟林中平合資購買海洛
      因毒品，是藥頭把毒品送過來伊的住處給伊等，伊跟林中
      平在現場就把毒品分一分云云不符，是證人林中平上開於
      本院審理時之證述，顯係迴護被告黃偉寧之詞，委無足採
      。又被告黃偉寧上開合資購買毒品之辯解，與證人林中平
      關於此部分之證述顯非一致，亦與上開證人林中平於檢察
      官訊問時之證述及通訊監察譯文所載內容未合；況依被告
      黃偉寧於本院審理時供認：伊原本就知道合資購買毒品跟
      販賣毒品給他人是不一樣的等語（見本院卷第120 頁），
      足見被告黃偉寧於檢察官訊問時即已明瞭「合資購買毒品
      」及「販賣毒品」兩者之差異所在及嚴重性，然被告黃偉
      寧於檢察官訊問時猶明確供認：該次林中平確實有向伊買
      500 元的海洛因等語（見100 年度偵字第4189號卷第259
      頁），益徵被告黃偉寧於檢察官訊問時供述係販賣毒品予
      證人林中平等情應非虛構，堪予採信，其事後於本院審理
      時翻異前詞辯稱係合資購買云云，顯係卸責之詞，要無足
      採。
    (2)就附表二編號二所示被告黃偉寧販賣毒品之犯行，有如附
      表二編號二所載被告黃偉寧持用之門號0000000000號行動
      電話與證人林中平持用之門號0000000000號行動電話之通
      訊監察譯文內容在卷可稽（見100 年度偵字第4189號卷第
      113 頁），復經證人林中平於檢察官訊問時證述：該譯文
      「起來辦事身上三千」是指伊身上有3000元，要買海洛因
      ，要請被告黃偉寧起來幫伊聯絡，該次有實際交易，交易
      地點是在桃園市○○○街附近等語明確（見100 年度毒偵
      字第629 號卷第52至53頁），且被告黃偉寧於檢察官訊問
      時亦供述：該譯文「起來辦事身上三千」是證人林中平叫
      伊幫忙買3000元的海洛因的意思，伊後來有將3000元的海
      洛因交給林中平等語（見100 年度偵字第4189號卷第294
      頁），是被告黃偉寧該次販賣毒品之犯行，亦堪認定。雖
      證人林中平於檢察官訊問時係證述：該次係向被告黃偉寧
      購買1500元的海洛因，另外1500元是要還給被告黃偉寧的
      云云（見100 年度毒偵字第629 號卷第53至54頁），惟此
      與被告黃偉寧於檢察官訊問時明確供述當日交易之金額為
      3000元顯然不符（見100 年度偵字第4189號卷第294 頁）
      ，且被告黃偉寧於本院審理時亦否認證人林中平交付之30
      00元中之1500元係要還伊的錢乙節（見本院卷第110 頁）
      ，則證人林中平上開證述，已難遽採；況倘證人林中平當
      時僅欲向被告黃偉寧購買1500元之海洛因，自應於簡訊中
      明確載明，以免雙方對於交易毒品之數量及價格發生誤會
      ，然細繹上開通訊監察譯文之內容，證人林中平於簡訊中
      僅表示「起來辦事身上三千」，而並未提及其中1500元係
      返還被告黃偉寧之款項或僅購買1500元海洛因之內容，益
      徵證人林中平該次係向被告黃偉寧購買3000元海洛因無訛
      ，證人林中平上開於檢察官訊問時之證述，恐係記憶模糊
      所致，尚難執此即謂證人林中平於檢察官訊問時所為之證
      述存有瑕疵無足憑採，而為有利被告黃偉寧之認定。另證
      人林中平於本院審理時雖改稱：該簡訊內容是要處理伊跟
      被告黃偉寧總共買3000元海洛因的事情，被告黃偉寧叫伊
      在桃園市○○○街OK便利商店碰面，之後伊就拿3000元給
      黃偉寧，被告黃偉寧叫伊等一下，就到對面街上，大約過
      30秒至1 分鐘就拿了3000元份量的海洛因回來，因為這30
      00元有一半是要還被告黃偉寧的，所以伊等就將海洛因一
      人分一半，然後就離開云云（見本院卷第108 頁反面），
      惟此不僅與被告黃偉寧於本院準備程序時供稱：99年12月
      12日該次，是林中平要伊幫忙購買3000元的海洛因，伊就
      連同自己要施用的一起買，總共買了4000元的海洛因，並
      跟林中平約在桃園市○○路某處，等藥頭送毒品過來後，
      林中平直接把3000元給藥頭，伊該次身上沒錢，所以欠藥
      頭1000元，之後就跟林中平將毒品分一分云云（見本院卷
      第40頁）未合，亦與其於本院審理時後改稱：證人林中平
      所稱還伊的1500元是證人林中平之前欠藥頭的錢，並不是
      要還伊的，伊該次只有出1000元，所以伊等2 人是合資購
      買2500元的海洛因云云（見本院卷第110 頁），其等2 人
      顯就當日2 人取得毒品之數量、被告黃偉寧有無出資及出
      資金額為何、證人林中平交付金錢之對象等重要交易過程
      之陳述均不一致，況證人林中平於檢察官訊問時並未提及
      上開與被告黃偉寧交易之詳細過程，復依上開通訊監察譯
      文之內容，被告黃偉寧於電話中亦明確向證人林中平表示
      「我直接拿給你就好了啊」等語，顯見當日係被告黃偉寧
      先取得海洛因毒品後直接與證人林中平約定交易地點而將
      海洛因毒品交予證人林中平無訛，是證人林中平上開於本
      院審理時之證述，顯係迴護被告黃偉寧之詞，委無足採。
    (3)本案雖因被告黃偉寧於本院審理時矢口否認販賣犯行，致
      無從得知被告黃偉寧購入第一級毒品海洛因之確實價格，
      進而與其販出之價格相較以查知被告黃偉寧獲利為何。然
      依上揭二、（二）、(6)之說明及衡以被告黃偉寧猶需向花
      費勞力、時間與他人聯繫、交易始能取得毒品，且其與證
      人林中平僅為朋友關係，並非至親，倘無從中賺取差價或
      投機貪圖小利，豈有甘冒重典依購入價格轉售或代購之理
      ？益徵被告黃偉寧於附表二各編號所示犯行主觀上即具有
      營利之意圖，亦臻明確。
    (4)綜上所述，被告黃偉寧上揭所載販賣第一級毒品之犯行，
      事證均已明確，而堪以認定，應依法論科。
三、論罪科刑方面：
（一）按海洛因、甲基安非他命分別係毒品危害防制條例第2 條
      第2 項第1 、2 款所規定之第一級毒品、第二級毒品，依
      法不得販賣、轉讓、持有，是核被告陳振豐就事實欄一（
      一）之所為係犯毒品危害防制條例第8 條第1 項之轉讓第
      一級毒品罪；又被告陳振豐就附表一編號一、三、五所示
      及被告黃偉寧就附表二各編號所示之所為，均係犯毒品危
      害防制條例第4 條第1 項之販賣第一級毒品罪；另被告陳
      振豐就附表一編號二、四之所為則係犯毒品危害防制條例
      第4 條第2 項之販賣第二級毒品罪。
（二）被告陳振豐、黃偉寧分別轉讓、販賣第一級毒品海洛因及
      販賣第二級毒品甲基安非他命予上開所示之人前持有上開
      毒品之低度行為，應為轉讓、販賣之高度行為所吸收，不
      另論罪。
（三）又被告陳振豐於事實欄一（一）轉讓第一級毒品係供黃偉
      寧施用，衡常一般施用毒品單次施用海洛因之重量，實無
      可能達到毒品危害防制條例第8 條第6 項、轉讓持有毒品
      加重其刑之數量標準第2 條所規定之淨重5 公克以上，且
      本件尚無積極證據足以證明被告陳振豐上開所轉讓之海洛
      因有應依上開規定加重其刑至二分之一之情形，自應為被
      告陳振豐有利之認定。
（四）被告陳振豐就事實欄一（一）轉讓第一級毒品、附表一編
      號一、三、五所示先後3 次販賣第一級毒品及附表一編號
      二、四先後2 次販賣第二級毒品之犯行；被告黃偉寧就附
      表二所示2 次販賣第一級毒品之犯行，均犯意各別，行為
      互殊，應予分論併罰。
（五）又臺灣桃園地方法院檢察署檢察官100 年度偵字第10196
      號移送併案之犯罪事實與本案經起訴部分（100 年度偵字
      第4189號）為事實上同一案件，為起訴效力所及，本院自
      得併予審理。
（六）按毒品危害防制條例第17條第2 項規定：「犯第四條至第
      八條之罪於偵查及審判中均自白者，減輕其刑。」依該條
      項修正立法理由觀之，係為使刑事案件儘速確定，鼓勵被
      告認罪，並節省司法資源，苟行為人於偵查及審判中均對
      自己之犯罪事實全部或主要部分為肯定供述之意，即符自
      白減輕其刑要件。而所謂自白，係指被告就犯罪事實承認
      自己刑事責任所為明示或默示之供述而言，係針對被嫌疑
      為犯罪之事實陳述，不包括該事實之法律評價，被告或犯
      罪嫌疑人在偵查中，若可認為已對自己被疑為犯罪之事實
      是認，縱對於該行為在刑法上之評價尚有主張，仍無礙於
      此項法定減刑事由之成立（最高法院98年度臺上字第448
      號判決意旨參照）。查被告陳振豐就事實欄一（一）所載
      轉讓第一級毒品之犯行及附表一各編號所載販賣毒品之犯
      行，於偵查中已為認罪之表示（見100 年度偵字第4189號
      卷第230 至234 頁），復於本院移審羈押訊問時亦坦承不
      諱（本院卷第12頁反面），雖嗣後在本院準備程序及審理
      時均否認有販賣毒品之犯罪事實，惟其前開檢察官訊問及
      本院移審羈押訊問時之自白，既經本院採為判決之基礎，
      依上開「採行寬厚之刑事政策」立法意旨，仍應認屬「偵
      查及審判中均自白」，因此就被告陳振豐上開所犯轉讓第
      一級毒品罪及如附表一各編號所示販賣毒品罪，均爰依毒
      品危害防制條例第17條第2 項規定減輕其刑。至於被告黃
      偉寧於偵查中雖自白犯罪，惟其於本院準備程序及審理時
      均始終否認本件販賣毒品之犯行，自無毒品危害防制條例
      第17條第2 項減輕其刑規定之適用，附此敘明。
（七）雖被告陳振豐於檢察官訊問時供出毒品之來源為邱美霞等
      語（見100 年度偵字第4189號卷第226 頁）；被告黃偉寧
      於檢察官訊問時供出毒品之來源為邱美霞、陳振豐等語（
      見100 年度偵字第4189號卷第244 至245 頁），然按毒品
      危害防制條例第17條第1 項規定所稱「供出毒品來源，因
      而查獲其他正犯或共犯者，減輕或免除其刑」，指犯罪行
      為人供出毒品來源之對向性正犯，或與其具有共同正犯、
      共犯（教唆犯、幫助犯）關係之毒品由來之人的相關資料
      ，諸如其前手或共同正犯、共犯之姓名、年籍、住居所或
      其他足資辨別之特徵等項，使調查或偵查犯罪之公務員得
      據以對之發動調查或偵查程序，並因此而確實查獲其人、
      其犯行者，始足該當。申言之，被告之「供出毒品來源」
      ，與調查或偵查犯罪之公務員對之發動調查或偵查並進而
      破獲之間，論理上須具有先後且相當的因果關係，非謂被
      告一有「自白」、「指認」毒品來源之人，而破獲在後，
      即得依上開規定予以減刑。若被告供出毒品來源者之前，
      調查或偵查犯罪之公務員已有確切之證據，足以合理之懷
      疑被告所供販賣毒品來源之人，則嗣後之破獲與被告之「
      供出毒品來源」間，即欠缺先後且相當的因果關係，自不
      得適用上開規定予以減刑（最高法院99年度台上字第7606
      號、97年度台上字第1475號判決意旨參照）。經查，被告
      2 人固於檢察官訊問時分別指認毒品之來源，然觀諸卷附
      之通訊監察譯文，檢察官除監聽被告2 人所持用之行動電
      話外，復針對邱美霞所使用之行動電話亦施以通訊監察，
      且其等之通話內容疑似有毒品交易之情事，顯見檢察官業
      已掌握邱美霞、陳振豐等人涉嫌販賣毒品之情事，自難認
      係因被告陳振豐、黃偉寧於檢察官訊問時之供述而獲悉邱
      美霞及被告陳振豐涉案之罪嫌並對之發動調查或偵查程序
      ，是被告陳振豐、黃偉寧2 人自無從適用毒品危害防制條
      例第17條第1 項之規定予以減刑，併此敘明。
（八）又按販賣第一級毒品罪之法定刑為「死刑或無期徒刑；處
      無期徒刑者，得併科新臺幣2 千萬元以下罰金」，然同為
      販賣第一級毒品之人，其原因、動機不一，犯罪情節未必
      盡同，或有大盤毒梟者，亦有中、小盤之分，甚或僅止於
      吸毒者友儕間為求互通有無之有償轉讓者亦有之，其販賣
      行為所造成危害社會之程度自屬有異，法律科處此類犯罪
      ，所設之法定最低本刑卻同為「無期徒刑，得併科新臺幣
      2 千萬元以下罰金」，不可謂不重。於此情形，倘依其情
      狀處以相當之有期徒刑，即足以懲儆，並可達防衛社會之
      目的者，自非不可依客觀之犯行與主觀之惡性二者加以考
      量其情狀，是否有可憫恕之處，適用刑法第59條之規定酌
      量減輕其刑，期使個案裁判之量刑，能斟酌至當，符合比
      例原則。查本件被告陳振豐、黃偉寧雖各有3 次、2 次販
      賣第一級毒品海洛因之犯行，然其等2 人販賣之對象均屬
      同1 人，且各次販賣毒品之數量及金額均非巨額，且佐以
      被告陳振豐、黃偉寧本身均有施用毒品，且其等與購毒之
      對象間具有一定之情誼以觀，堪認被告陳振豐、黃偉寧上
      開販賣毒品之犯行，僅係基於吸毒者友儕間為求互通有無
      之小額有償交易而已，以被告2 人本件情節而論，惡性尚
      非重大不赦，若以毒品危害防制條例第4 條第1 項所規定
      之法定本刑而科處販賣既遂部分最輕本刑無期徒刑，實屬
      情輕法重，在客觀上尚足以引起一般之同情，尚有堪資憫
      恕之處，本院認依其等情狀處以相當之有期徒刑，即足以
      懲儆，並可達防衛社會之目的，爰就被告陳振豐販賣第一
      級毒品予黃偉寧部分（附表一編號一、三、五）、被告黃
      偉寧販賣第一級毒品予林中平部分（附表二各編號），均
      適用刑法第59條之規定，酌量減輕其刑，並就被告陳振豐
      所犯販賣第一級毒品予黃偉寧部分，與上開自白減輕其刑
      之規定遞減之。
（九）本院審酌被告陳振豐、黃偉寧視政府反毒政策及宣導如無
      物，轉讓或意圖營利而販賣毒品予他人施用，影響所及，
      非僅他人之生命、身體將可能受其侵害，社會、國家之法
      益亦不能免，為害之鉅，當非個人一己之生命、身體法益
      所可比擬，自應嚴厲規範，復念及被告2 人犯罪之動機、
      目的、販賣毒品之數量及價格、販賣對象之人數及次數、
      其等犯後態度、素行等一切情狀，分別量處如主文所示之
      刑。另按連續犯之規定廢除後，例如吸毒、竊盜、搶奪等
      犯罪，是否會因數罪併罰而使刑罰過重而產生不合理之現
      象乙節，即應逐一檢討各罪名之規定，再決定其性質係數
      罪或一罪，而為避免行為人多數犯罪，因數罪併罰之結果
      ，致刑罰輕重失衡，其犯罪數代表犯罪行為人穩定的人格
      傾向，總之相對應的，刑罰之使用必要逐漸退縮之情形下
      ，對於數罪併罰之量刑，對於第一重宣告刑固然是全數記
      入應執行刑之基數，但是從第二重宣告刑開始則按照責任
      遞減係數，基此，爰兼衡被告陳振豐、黃偉寧均係於密接
      之時間內而為本件各次之犯行，顯見被告陳振豐、黃偉寧
      犯罪期間非長，爰就被告陳振豐、黃偉寧所犯各罪所宣告
      之有期徒刑，定其適當應執行之刑，以資懲儆。
（十）沒收部分
    (1)於被告陳振豐處扣得之插用門號0000000000號SIM 卡之黑
      色SONY ERICSSON 廠牌手機及插用門號0000000000號SIM
      卡之紅白色SONY ERICSSON 廠牌手機各1 具及上開插用之
      SIM 卡各1 張，均為被告陳振豐所有，業據被告陳振豐供
      認在卷（見本院卷117 頁），並係分別供被告陳振豐犯轉
      讓第一級毒品罪及如附表一各編號所示之販賣毒品罪所用
      ，亦有上開通訊監察譯文在卷可稽，應依毒品危害防制條
      例第19條第1 項之規定，分別於被告陳振豐所犯上開各罪
      項下宣告沒收。又於被告陳振豐處扣得之海洛因殘渣袋3
      個、分裝袋2 包、玻璃球吸食器1 支等物，雖被告陳振豐
      供認為其所有，惟被告陳振豐供稱：海洛因殘渣袋是伊吸
      食完海洛因之後剩下來的，分裝袋是用來裝伊自己施用海
      洛因用的，吸食器是用來吸食安非他命用的等語（見本院
      卷第117 頁），亦無證據證明上開扣案之物品係供被告陳
      振豐犯本件上開之各罪所用之物，爰不宣告沒收。另扣案
      之OK WAP廠牌手機（含0000000000號SIM 卡1 張）、MOTO
      ROLA廠牌手機、NOKIA 廠牌手機各1 具，尚無證據證明被
      告陳振豐確曾使用該等手機及門號聯繫上開轉讓毒品及販
      賣毒品之事宜，自難認該等手機及SIM 卡係供被告陳振豐
      犯本件轉讓、販賣毒品罪所用之物，爰不宣告沒收。另扣
      案之海洛因1 包（毛重0.43公克）、甲基安非他命1 包（
      毛重0.34公克）雖分別為查獲之第一級、第二級毒品，然
      被告陳振豐於本院審理時供認：上開扣案之毒品本來是伊
      要自己施用的等語（見本院卷第117 頁），復將被告陳振
      豐為警查獲時採集之尿液送請台灣檢驗科技股份有限公司
      檢驗，檢驗結果呈現嗎啡及甲基安非他命陽性反應，有台
      灣檢驗科技股份有限公司出具之濫用藥物檢驗報告在卷可
      查（見100 年度偵字第4189號卷第298 頁），則被告陳振
      豐上開辯解，應屬非虛；另參以上開扣得之海洛因、甲基
      安非他命數量不多，且扣得上開毒品之時（100 年1 月27
      日）距被告陳振豐於附表一各編號販賣毒品予黃偉寧之時
      間已有1 至3 個月之久，又乏積極證據足以證明該海洛因
      、甲基安非他命與本案被告陳振豐所犯販賣第一、二級毒
      品之犯行間具有直接關聯，故不予宣告沒收，自應由檢察
      官另單獨聲請宣告沒收或為妥適之處理，附此敘明。又被
      告陳振豐就附表一各編號所載各次販賣毒品所取得之款項
      ，係被告陳振豐販賣毒品所得之財物，雖未扣案，然無證
      據證明已不存在，仍應依毒品危害防制條例第19條第1 項
      之規定，於各該販賣毒品罪項下宣告沒收，如全部或一部
      不能沒收時，應以其財產抵償之。
    (2)於被告黃偉寧處扣得之插用門號0000000000號SIM 卡之NO
      KIA 廠牌手機1 具及上開插用之SIM 卡1 張，均為被告黃
      偉寧所有，業據被告黃偉寧供認在卷（見本院卷117 頁反
      面），並係分別供被告黃偉寧犯如附表二各編號所示之販
      賣毒品罪所用，亦有上開通訊監察譯文在卷可稽，應依毒
      品危害防制條例第19條第1 項之規定，分別於被告黃偉寧
      所犯上開各罪項下宣告沒收。又於被告黃偉寧處扣得之已
      使用之注射針筒1 支、安非他命殘渣袋1 包、安非他命吸
      食器1 個等物，雖被告黃偉寧供認為其所有，惟被告黃偉
      寧供稱：注射針筒是施用海洛因用的，吸食器是吸食安非
      他命的，殘渣袋是安非他命用完剩下的袋子等語（見本院
      卷第117 頁反面），亦無證據證明上開扣案之物品係供被
      告黃偉寧犯本件上開之各罪所用之物，爰不宣告沒收。另
      扣案之海洛因1 包（毛重0.17公克）雖為查獲之第一級毒
      品，然被告黃偉寧於本院審理時供認：上開扣案之毒品是
      伊要來施用的等語（見本院卷第117 頁反面），復將被告
      黃偉寧為警查獲時採集之尿液送請台灣檢驗科技股份有限
      公司檢驗，檢驗結果呈現嗎啡陽性反應，有台灣檢驗科技
      股份有限公司出具之濫用藥物檢驗報告在卷可查（見100
      年度偵字第4189號卷第296 頁），是被告黃偉寧上開供述
      ，應屬非虛，另參以上開扣得之毒品數量不多，且扣得上
      開毒品之時（100 年1 月27日）距被告黃偉寧於附表二各
      編號販賣毒品予林中平之時間已有1 個月之久，又乏積極
      證據足以證明該海洛因與本案被告黃偉寧所犯販賣第一級
      毒品之犯行間具有直接關聯，故不予宣告沒收，自應由檢
      察官另單獨聲請宣告沒收或為妥適之處理，附此敘明。再
      被告黃偉寧就附表二各編號所載販賣第一級毒品予林中平
      而取得之款項，係被告黃偉寧販賣毒品所得之財物，雖未
      扣案，然無證據證明已不存在，仍應依毒品危害防制條例
      第19條第1 項之規定，於各該販賣毒品罪項下宣告沒收，
      如全部或一部不能沒收時，應以其財產抵償之。
據上論斷，應依刑事訴訟法第299 條第1 項前段，毒品危害防制
條例第4 條第1 項、第2 項、第8 條第1 項、第19條第1 項、第
17條第2 項，刑法第11條、第59條、第51條第5 款，判決如主文
。
本案經檢察官吳美文到庭執行職務。
中    華    民    國   100    年    7     月    14    日
                刑事第十二庭  審判長法  官   許  雅  婷
                                    法  官   黃  裕  民
                                    法  官   羅  國  鴻
以上正本證明與原本無異。
如不服本判決，應於判決送達後10日內向本院提出上訴狀（應附
繕本），其未敘述上訴理由者，應於上訴期間屆滿後20日內補提
理由書狀於本院，上訴於臺灣高等法院。
                                    書記官   洪  明  煥
中    華    民    國   100    年    7     月    15    日
【論罪科刑法條】
毒品危害防制條例第4條
製造、運輸、販賣第一級毒品者，處死刑或無期徒刑；處無期徒
刑者，得併科新臺幣2 千萬元以下罰金。
製造、運輸、販賣第二級毒品者，處無期徒刑或7 年以上有期徒
刑，得併科新臺幣1 千萬元以下罰金。
製造、運輸、販賣第三級毒品者，處5 年以上有期徒刑，得併科
新臺幣7 百萬元以下罰金。
製造、運輸、販賣第四級毒品者，處3 年以上10年以下有期徒刑
，得併科新臺幣3 百萬元以下罰金。
製造、運輸、販賣專供製造或施用毒品之器具者，處1 年以上7
年以下有期徒刑，得併科新臺幣1 百萬元以下罰金。
前五項之未遂犯罰之。
毒品危害防制條例第8條
轉讓第一級毒品者，處1 年以上7 年以下有期徒刑，得併科新臺
幣1 百萬元以下罰金。
轉讓第二級毒品者，處6 月以上5 年以下有期徒刑，得併科新臺
幣70萬元以下罰金。
轉讓第三級毒品者，處3 年以下有期徒刑，得併科新臺幣30萬元
以下罰金。
轉讓第四級毒品者，處1 年以下有期徒刑，得併科新臺幣10萬元
以下罰金。
前四項之未遂犯罰之。
轉讓毒品達一定數量者，加重其刑至二分之一，其標準由行政院
定之。
【附表一】
┌──┬─────┬─────┬──────┬──────────┬────────┬──────────┐
│編號│時間、地點│毒品種類、│販賣毒品價格│通訊監察譯文        │供犯罪所用之手機│宣告之主刑及從刑    │
│    │          │數量      │（新臺幣）  │                    │                │                    │
├──┼─────┼─────┼──────┼──────────┼────────┼──────────┤
│ 一 │99年10月18│第一級毒品│1000元      │99/10/18，13：05：59│插用門號00000000│陳振豐販賣第一級毒品│
│    │日下午1 時│海洛因1包 │            │A ：黃偉寧          │89號SIM 卡之黑色│，處有期徒刑拾壹年。│
│    │許，在被告│          │            │   （0000000000）   │SONY ERICSSON 廠│扣案之插用門號○九八│
│    │陳振豐位於│          │            │B ：陳振豐          │牌手機1 具      │0000000號SIM │
│    │桃園縣桃園│          │            │   （0000000000）   │                │卡之黑色SONY ERICSSO│
│    │市○○路58│          │            ├──────────┤                │N 廠牌手機壹具（含SI│
│    │8 號之住處│          │            │A ：‧‧‧，我問你喔│                │M 卡壹張）沒收；未扣│
│    │          │          │            │    ，你那方不方便先│                │案之販賣毒品所得新臺│
│    │          │          │            │    借我一張啊。    │                │幣壹仟元沒收，如全部│
│    │          │          │            │B ：什麼東西        │                │或一部不能沒收時，以│
│    │          │          │            │A ：你那邊啊        │                │其財產抵償之。      │
│    │          │          │            │B ：我知道，甚麼東西│                │                    │
│    │          │          │            │A ：蛤              │                │                    │
│    │          │          │            │B ：一張的甚麼東西啊│                │                    │
│    │          │          │            │    ，水果喔。      │                │                    │
│    │          │          │            │A ：嘿嘿嘿          │                │                    │
│    │          │          │            │B ：哪你來我家找我  │                │                    │
│    │          │          │            │A ：你家在哪裡      │                │                    │
│    │          │          │            │B ：那個守法路      │                │                    │
│    │          │          │            │A ：守法路          │                │                    │
│    │          │          │            │B ：你知道大榮貨運在│                │                    │
│    │          │          │            │    那邊嗎，桃園市的│                │                    │
│    │          │          │            │A ：什麼            │                │                    │
│    │          │          │            │B ：大榮貨運        │                │                    │
│    │          │          │            │A ：什麼路上        │                │                    │
│    │          │          │            │B ：大榮貨運你知道桃│                │                    │
│    │          │          │            │    園市的在那邊嗎，│                │                    │
│    │          │          │            │    在泰山街裡面    │                │                    │
│    │          │          │            │A ：在泰山街裡面，我│                │                    │
│    │          │          │            │    到泰山街打給你要│                │                    │
│    │          │          │            │    不要            │                │                    │
│    │          │          │            │B ：泰山街中山路口那│                │                    │
│    │          │          │            │    有一家全家便利商│                │                    │
│    │          │          │            │    店，你到那邊打給│                │                    │
│    │          │          │            │    我              │                │                    │
│    │          │          │            │A ：OK啦            │                │                    │
│    │          │          │            │B ：泰山街中山路口喔│                │                    │
│    │          │          │            │A ：泰山街中山路口好│                │                    │
│    │          │          │            │    到那邊打你      │                │                    │
│    │          │          │            │B ：掰掰            │                │                    │
├──┼─────┼─────┼──────┼──────────┼────────┼──────────┤
│ 二 │99年11月8 │第二級毒品│1000元      │99/11/8 ，13：38：56│插用門號00000000│陳振豐販賣第二級毒品│
│    │日下午2 時│甲基安非他│            │A ：黃偉寧          │89號SIM 卡之黑色│，處有期徒刑捌年。扣│
│    │許，在黃偉│命1包     │            │   （0000000000）   │SONY ERICSSON 廠│案之插用門號○九八一│
│    │寧位於桃園│          │            │B ：陳振豐          │牌手機1 具      │八五六三八九號SIM 卡│
│    │縣蘆竹鄉南│          │            │   （0000000000）   │                │之黑色SONY ERICSSON │
│    │山路1 段33│          │            ├──────────┤                │廠牌手機壹具（含SIM │
│    │號13樓之4 │          │            │B ：你要處理，你要處│                │卡壹張）沒收；未扣案│
│    │之住處    │          │            │    理東西是不是？  │                │之販賣毒品所得新臺幣│
│    │          │          │            │A ：你那邊有嗎？    │                │壹仟元沒收，如全部或│
│    │          │          │            │B ：啥？看你要不要拿│                │一部不能沒收時，以其│
│    │          │          │            │    南哥的啊        │                │財產抵償之。        │
│    │          │          │            │A ：阿，那你能過來嗎│                │                    │
│    │          │          │            │    ？我沒有車子啊  │                │                    │
│    │          │          │            │B ：好啊            │                │                    │
│    │          │          │            │A ：那你帶過來好不好│                │                    │
│    │          │          │            │B ：好啊，反正我無聊│                │                    │
│    │          │          │            │    也是無聊        │                │                    │
│    │          │          │            │A ：阿你那邊有沒有  │                │                    │
│    │          │          │            │B ：嗯              │                │                    │
│    │          │          │            │A ：那個男的        │                │                    │
│    │          │          │            │B ：有啊            │                │                    │
│    │          │          │            │‧‧‧‧‧‧        │                │                    │
│    │          │          │            │A ：拿一張給我好不好│                │                    │
│    │          │          │            │    ？              │                │                    │
│    │          │          │            │B ：拿什麼？        │                │                    │
│    │          │          │            │A ：嗯..女的用你的，│                │                    │
│    │          │          │            │    男的用我的。    │                │                    │
│    │          │          │            │B ：什麼意思我不懂  │                │                    │
│    │          │          │            │A ：女的給你請啦    │                │                    │
│    │          │          │            │B ：然後咧          │                │                    │
│    │          │          │            │A ：啊我拿一張男的。│                │                    │
│    │          │          │            │    女的我用很少沒關│                │                    │
│    │          │          │            │    係你放心。      │                │                    │
│    │          │          │            │B ：好啊            │                │                    │
│    │          │          │            │A ：厚。            │                │                    │
│    │          │          │            │B ：嗯。            │                │                    │
│    │          │          │            │A ：我3 到5 格就可以│                │                    │
│    │          │          │            │    了，好不好？    │                │                    │
│    │          │          │            │B ：嗯              │                │                    │
├──┼─────┼─────┼──────┼──────────┼────────┼──────────┤
│ 三 │99年11月9 │第一級毒品│3000元      │A ：黃偉寧          │插用門號00000000│陳振豐販賣第一級毒品│
│    │日上午10時│海洛因約0.│            │   （0000000000）   │85號SIM 卡之紅白│，處有期徒刑拾壹年。│
│    │許，在黃偉│4公克     │            │B ：陳振豐          │色SONY ERICSSON │扣案之插用門號○九八│
│    │寧位於桃園│          │            │   （0000000000）   │廠牌手機1具     │0000000號SIM │
│    │縣蘆竹鄉南│          │            ├──────────┤                │卡之紅白色SONY ERICS│
│    │山路1 段33│          │            │99/11/9 ，10：19：30│                │SON 廠牌手機壹具（含│
│    │號13樓之4 │          │            │B ：喂。            │                │SI M卡壹張）沒收；未│
│    │之住處    │          │            │A ：喂。            │                │扣案之販賣毒品所得新│
│    │          │          │            │B ：阿偉喔？喂      │                │臺幣參仟元沒收，如全│
│    │          │          │            │A ：嘿，喂。        │                │部或一部不能沒收時，│
│    │          │          │            │B ：喂阿偉。        │                │以其財產抵償之。    │
│    │          │          │            │A ：嘿              │                │                    │
│    │          │          │            │B ：你有找到大姐嗎？│                │                    │
│    │          │          │            │A ：沒有。          │                │                    │
│    │          │          │            │B ：是喔。          │                │                    │
│    │          │          │            │A ：你誰？          │                │                    │
│    │          │          │            │B ：胖嘟啊          │                │                    │
│    │          │          │            │A ：喔，來一下快點。│                │                    │
│    │          │          │            │B ：啥？            │                │                    │
│    │          │          │            │A ：來我這啊        │                │                    │
│    │          │          │            │B ：然後咧？        │                │                    │
│    │          │          │            │A ：一張啊          │                │                    │
│    │          │          │            │B ：水果喔          │                │                    │
│    │          │          │            │A ：嘿嘿            │                │                    │
│    │          │          │            │B ：喔好啦好啦      │                │                    │
│    │          │          │            │A ：喔              │                │                    │
│    │          │          │            │99/11/9 ，10：31：43│                │                    │
│    │          │          │            │B ：喂。            │                │                    │
│    │          │          │            │A ：喂到了喔？      │                │                    │
│    │          │          │            │B ：還沒啦等我一下下│                │                    │
│    │          │          │            │    ，我去找那個    │                │                    │
│    │          │          │            │A ：喔，你幫我處理81│                │                    │
│    │          │          │            │    過來。          │                │                    │
│    │          │          │            │B ：8.. 喔，好啦好啦│                │                    │
│    │          │          │            │   。               │                │                    │
│    │          │          │            │A ：啊你大概多久？  │                │                    │
│    │          │          │            │B ：嗯..我看現在幾分│                │                    │
│    │          │          │            │    ，現在幾點半？  │                │                    │
│    │          │          │            │A ：10點半          │                │                    │
│    │          │          │            │B ：10點..11點之前啦│                │                    │
│    │          │          │            │A ：喔好那我等你。  │                │                    │
│    │          │          │            │B ：嗯              │                │                    │
│    │          │          │            │A ：好，謝謝。      │                │                    │
├──┼─────┼─────┼──────┼──────────┼────────┼──────────┤
│ 四 │99年12月10│第二級毒品│3000元      │99/12/10，22：47：45│插用門號00000000│陳振豐販賣第二級毒品│
│    │日晚間10時│甲基安非他│            │A ：黃偉寧          │85號SIM 卡之紅白│，處有期徒刑捌年。扣│
│    │許，在黃偉│命1公克   │            │   （0000000000）   │色SONY ERICSSON │案之插用門號○九八一│
│    │寧位於桃園│          │            │B ：陳振豐          │廠牌手機1具     │八七八四八五號SIM 卡│
│    │縣蘆竹鄉南│          │            │   （0000000000）   │                │之紅白色SONY ERICSSO│
│    │山路1 段33│          │            ├──────────┤                │N 廠牌手機壹具（含SI│
│    │號13樓之4 │          │            │B ：喂。            │                │M 卡壹張）沒收；未扣│
│    │之住處    │          │            │A ：喂，怎樣？      │                │案之販賣毒品所得新臺│
│    │          │          │            │B ：嗯，你那邊有酒嗎│                │幣參仟元沒收，如全部│
│    │          │          │            │    ？              │                │或一部不能沒收時，以│
│    │          │          │            │A ：沒有，現在要用。│                │其財產抵償之。      │
│    │          │          │            │B ：什麼叫現在要用？│                │                    │
│    │          │          │            │A ：現在要處理。    │                │                    │
│    │          │          │            │B ：你跟誰處理？    │                │                    │
│    │          │          │            │A ：阿逸啊。        │                │                    │
│    │          │          │            │B ：厚              │                │                    │
│    │          │          │            │A ：嘿，怎樣？      │                │                    │
│    │          │          │            │B ：喔好啦沒有啦。  │                │                    │
│    │          │          │            │A ：你要處理喔？    │                │                    │
│    │          │          │            │B ：對啊。          │                │                    │
│    │          │          │            │A ：然後咧？        │                │                    │
│    │          │          │            │B ：就這樣吧。      │                │                    │
│    │          │          │            │A ：啥？            │                │                    │
│    │          │          │            │B ：就這樣啊。      │                │                    │
│    │          │          │            │A ：喔好啦，沒事。  │                │                    │
│    │          │          │            │B ：要給你多少？    │                │                    │
│    │          │          │            │A ：啥？            │                │                    │
│    │          │          │            │B ：要給你多少？25？│                │                    │
│    │          │          │            │A ：3啦，滿的...    │                │                    │
│    │          │          │            │B ：喔好啦。        │                │                    │
│    │          │          │            │A ：厚。            │                │                    │
│    │          │          │            │B ：嗯              │                │                    │
├──┼─────┼─────┼──────┼──────────┼────────┼──────────┤
│ 五 │99年12月11│第一級毒品│1000元      │99/12/11，13：18：37│插用門號00000000│陳振豐販賣第一級毒品│
│    │日下午2 時│海洛因約1 │            │A ：黃偉寧          │85號SIM 卡之紅白│，處有期徒刑拾壹年。│
│    │許，在桃園│包（約0.13│            │   （0000000000）   │色SONY ERICSSON │扣案之插用門號○九八│
│    │縣桃園市立│公克）    │            │B ：陳振豐          │廠牌手機1具     │0000000號SIM │
│    │殯儀館    │          │            │   （0000000000）   │                │卡之紅白色SONY ERICS│
│    │          │          │            ├──────────┤                │SON 廠牌手機壹具（含│
│    │          │          │            │A ：那你可以先拿一點│                │SIM 卡壹張）沒收；未│
│    │          │          │            │    ..因為我等一下要│                │扣案之販賣毒品所得新│
│    │          │          │            │    去桃園，在那個..│                │臺幣壹仟元沒收，如全│
│    │          │          │            │    ，你可以拿一點水│                │部或一部不能沒收時，│
│    │          │          │            │    果給我嗎。因為我│                │以其財產抵償之。    │
│    │          │          │            │    現在都沒有，然後│                │                    │
│    │          │          │            │    我又找不到人，可│                │                    │
│    │          │          │            │    是我已經在犯了。│                │                    │
│    │          │          │            │B ：那你要拿多少？  │                │                    │
│    │          │          │            │A ：你看..ㄟ..送一張│                │                    │
│    │          │          │            │    給我好不好？    │                │                    │
│    │          │          │            │B ：嗯。            │                │                    │
│    │          │          │            │A ：你弄一張的量給我│                │                    │
│    │          │          │            │    啊，然後我拿現金│                │                    │
│    │          │          │            │    ..我用現金跟你拿│                │                    │
│    │          │          │            │    啦。            │                │                    │
│    │          │          │            │B ：嗯。            │                │                    │
│    │          │          │            │‧‧‧‧‧          │                │                    │
│    │          │          │            │A ：嘿，然後你等一下│                │                    │
│    │          │          │            │    拿一張給我，要不│                │                    │
│    │          │          │            │    然的話我這一、二│                │                    │
│    │          │          │            │    天可能撐不過去，│                │                    │
│    │          │          │            │    等一下家裡的人都│                │                    │
│    │          │          │            │    會回來啊。      │                │                    │
│    │          │          │            │B ：嗯              │                │                    │
│    │          │          │            │A ：嘿啊，厚？      │                │                    │
│    │          │          │            │B ：不是啊，我的重點│                │                    │
│    │          │          │            │    ，你要拿多少？  │                │                    │
│    │          │          │            │A ：就一張啊。      │                │                    │
│    │          │          │            │B ：然後你要原的嗎？│                │                    │
│    │          │          │            │A ：嘿，你幫我處理好│                │                    │
│    │          │          │            │    ，好不好？      │                │                    │
│    │          │          │            │B ：我幫你處理好    │                │                    │
│    │          │          │            │A ：嘿，你就先1.. 大│                │                    │
│    │          │          │            │    概05或者是1 啦。│                │                    │
│    │          │          │            │    05多一點給我。  │                │                    │
│    │          │          │            │B ：原的？          │                │                    │
│    │          │          │            │A ：啥？            │                │                    │
│    │          │          │            │B ：原的喔          │                │                    │
│    │          │          │            │A ：不是啦，我是說你│                │                    │
│    │          │          │            │    幫我先加糖啦。  │                │                    │
│    │          │          │            │B ：嗯。            │                │                    │
│    │          │          │            │A ：嘿嘿嘿，因為我在│                │                    │
│    │          │          │            │    那邊的話，我就沒│                │                    │
│    │          │          │            │    辦法動了，你聽的│                │                    │
│    │          │          │            │    懂嗎？          │                │                    │
│    │          │          │            │B ：我懂。          │                │                    │
│    │          │          │            │A ：嘿我就沒有辦法在│                │                    │
│    │          │          │            │    那邊洗啊，你幫我│                │                    │
│    │          │          │            │    洗好，好不好？  │                │                    │
│    │          │          │            │B ：那我就洗好，然後│                │                    │
│    │          │          │            │    用02出來給你給你│                │                    │
│    │          │          │            │    就好了啊        │                │                    │
│    │          │          │            │A ：嘿阿，你就大概給│                │                    │
│    │          │          │            │    我稍微多一點點，│                │                    │
│    │          │          │            │    多一點點的量有沒│                │                    │
│    │          │          │            │    有。            │                │                    │
│    │          │          │            │B ：喔好啦          │                │                    │
│    │          │          │            │A ：不用..不用說要原│                │                    │
│    │          │          │            │    的，不用啦。就是│                │                    │
│    │          │          │            │    我自己能夠用就好│                │                    │
│    │          │          │            │    了。阿不要洗到沒│                │                    │
│    │          │          │            │    味道啊。        │                │                    │
│    │          │          │            │B ：不會，反正我都洗│                │                    │
│    │          │          │            │    一比一而已。    │                │                    │
│    │          │          │            │A ：嗯，啊我等一下到│                │                    │
│    │          │          │            │    了打給你，因為我│                │                    │
│    │          │          │            │    現在已經在不舒服│                │                    │
│    │          │          │            │    了。            │                │                    │
│    │          │          │            │B ：喔。            │                │                    │
└──┴─────┴─────┴──────┴──────────┴────────┴──────────┘
【附表二】
┌──┬─────┬─────┬──────┬──────────┬────────┬──────────┐
│編號│時間、地點│毒品種類、│販賣毒品價格│通訊監察譯文        │供犯罪所用之手機│宣告之主刑及從刑    │
│    │          │數量      │（新臺幣）  │                    │                │                    │
├──┼─────┼─────┼──────┼──────────┼────────┼──────────┤
│ 一 │99年12月5 │第一級毒品│500元       │A ：黃偉寧          │插用門號00000000│黃偉寧販賣第一級毒品│
│    │日下午5 時│海洛因1包 │            │   （0000000000）   │06號SIM 卡之NOKI│，處有期徒刑拾伍年貳│
│    │許，在被告│          │            │B ：林中平          │A 廠牌手機1 具  │月。扣案之插用門號○│
│    │黃偉寧位於│          │            │   （0000000000）   │                │000000000號│
│    │桃園縣蘆竹│          │            ├──────────┤                │SIM 卡之NOKIA 廠牌手│
│    │鄉○○路1 │          │            │99/12/5 ，14：42：09│                │機壹具（含SIM 卡壹張│
│    │段33號13樓│          │            │A ：喂。            │                │）沒收；未扣案之販賣│
│    │之4 住處  │          │            │B ：我過去找你啊。  │                │毒品所得新臺幣伍佰元│
│    │          │          │            │A ：我在上班ㄟ。    │                │沒收，如全部或一部不│
│    │          │          │            │B ：嘿啊我知道啊。  │                │能沒收時，以其財產抵│
│    │          │          │            │A ：啊你要拿錢來給我│                │償之。              │
│    │          │          │            │    喔？            │                │                    │
│    │          │          │            │B ：啊你沒帶喔..也有│                │                    │
│    │          │          │            │    啦              │                │                    │
│    │          │          │            │A ：啊我沒有帶在身上│                │                    │
│    │          │          │            │B ：哇，這樣要怎麼辦│                │                    │
│    │          │          │            │    ？              │                │                    │
│    │          │          │            │A ：那你做啥用那麼快│                │                    │
│    │          │          │            │    ？              │                │                    │
│    │          │          │            │B ：啊知，昨天最後一│                │                    │
│    │          │          │            │    個忘記收，早上起│                │                    │
│    │          │          │            │    來好像被人ㄎㄧㄤ│                │                    │
│    │          │          │            │    走。            │                │                    │
│    │          │          │            │A ：嘿好好          │                │                    │
│    │          │          │            │B ：好像被我媽媽那個│                │                    │
│    │          │          │            │    ..那我過去找你啦│                │                    │
│    │          │          │            │    。              │                │                    │
│    │          │          │            │A ：好好。          │                │                    │
│    │          │          │            │                    │                │                    │
│    │          │          │            │99/12/5 ，16：37：14│                │                    │
│    │          │          │            │B 傳送給A 「受不了了│                │                    │
│    │          │          │            │，人潮還很多嗎？」之│                │                    │
│    │          │          │            │簡訊內容            │                │                    │
│    │          │          │            │                    │                │                    │
│    │          │          │            │99/12/5 ，17：31：32│                │                    │
│    │          │          │            │B 傳送給A 「正要搭車│                │                    │
│    │          │          │            │往南崁，希望能不耽誤│                │                    │
│    │          │          │            │時間接」之簡訊內容  │                │                    │
│    │          │          │            │                    │                │                    │
│    │          │          │            │99/12/5 ，17：32：52│                │                    │
│    │          │          │            │A 傳送給B 「我家有人│                │                    │
│    │          │          │            │，好的時候再告訴你」│                │                    │
│    │          │          │            │之簡訊內容          │                │                    │
│    │          │          │            │                    │                │                    │
│    │          │          │            │99/12/5 ，17：57：56│                │                    │
│    │          │          │            │B 傳送給A 「我已到了│                │                    │
│    │          │          │            │，希望早點收到訊息」│                │                    │
│    │          │          │            │之簡訊內容          │                │                    │
│    │          │          │            │                    │                │                    │
│    │          │          │            │99/12/5 ，17：59：31│                │                    │
│    │          │          │            │A 傳送給B 「上來」之│                │                    │
│    │          │          │            │簡訊內容            │                │                    │
│    │          │          │            │                    │                │                    │
│    │          │          │            │99/12/6 ，09：22：56│                │                    │
│    │          │          │            │B 傳送給A 「客訴，沒│                │                    │
│    │          │          │            │什麼效果，放五百」之│                │                    │
│    │          │          │            │簡訊內容            │                │                    │
├──┼─────┼─────┼──────┼──────────┼────────┼──────────┤
│ 二 │99年12月12│第一級毒品│3000元      │A ：黃偉寧          │插用門號00000000│黃偉寧販賣第一級毒品│
│    │日中午12時│海洛因1包 │            │   （0000000000）   │06號SIM 卡之NOKI│，處有期徒刑拾伍年陸│
│    │許，在桃園│          │            │B ：林中平          │A 廠牌手機1 具  │月。扣案之插用門號○│
│    │縣桃園市長│          │            │   （0000000000）   │                │000000000號│
│    │春路與中正│          │            ├──────────┤                │SIM 卡之NOKIA 廠牌手│
│    │五街路口之│          │            │99/12/12，08：56：19│                │機壹具（含SIM 卡壹張│
│    │便利商店  │          │            │B 傳送A 「起來辦事，│                │）沒收；未扣案之販賣│
│    │（起訴書及│          │            │身上三千」之簡訊內容│                │毒品所得新臺幣參仟元│
│    │移送併辦意│          │            │                    │                │沒收，如全部或一部不│
│    │旨書誤載為│          │            │99/12/12，12：06：13│                │能沒收時，以其財產抵│
│    │桃園縣桃園│          │            │B ：喂              │                │償之。              │
│    │市○○路某│          │            │A ：喂              │                │                    │
│    │不詳地點）│          │            │B ：安怎？          │                │                    │
│    │          │          │            │A ：你現在可以出門了│                │                    │
│    │          │          │            │B ：喔你說          │                │                    │
│    │          │          │            │A ：你過去長春路有沒│                │                    │
│    │          │          │            │    有，就是跟中正五│                │                    │
│    │          │          │            │    街那個便利商店那│                │                    │
│    │          │          │            │    邊              │                │                    │
│    │          │          │            │B ：喔好，我一邊走。│                │                    │
│    │          │          │            │    啊我要不要戴安全│                │                    │
│    │          │          │            │    帽，等等讓你載還│                │                    │
│    │          │          │            │    是不用？        │                │                    │
│    │          │          │            │A ：啥？            │                │                    │
│    │          │          │            │B ：我要戴安全帽嗎？│                │                    │
│    │          │          │            │A ：什麼？          │                │                    │
│    │          │          │            │B ：我要帶一頂安全帽│                │                    │
│    │          │          │            │    等等進去讓你戴回│                │                    │
│    │          │          │            │    去嗎？          │                │                    │
│    │          │          │            │A ：免啊，我直接拿給│                │                    │
│    │          │          │            │    你就好了啊。    │                │                    │
│    │          │          │            │B ：喔好好好。      │                │                    │
│    │          │          │            │A ：好。            │                │                    │
└──┴─────┴─────┴──────┴──────────┴────────┴──────────┘